【裁判字號】    97,司,21
【裁判日期】    970725
【裁判案由】    選任清算人
【裁判全文】
臺灣高雄地方法院民事裁定                97年度司字第21號
聲  請  人  財政部高雄市國稅局
法定代理人  陳金鑑
代  理  人  李麗英
相  對  人  沂峰實業有限公司
上列聲請人聲請選任清算人事件，本院裁定如下：
    主  文
選派張啟祥律師（事務所地址：高雄市○○○路0 號17樓A2）為
沂峰實業有限公司之清算人。
聲請程序費用新台幣壹仟元由沂峰實業有限公司負擔。
    理  由
一、按解散之公司，除因合併、破產而解散者外，應行清算；公
    司法第24條定有明文。又有限公司之清算，依公司法第113
    條之規定，準用無限公司之相關規定，故應以全體股東為清
    算人；但本法或章程另有規定或經股東決議時，不在此限。
    而不能依上開之規定定清算人時，法院得因利害關係人之聲
    請，選派清算人。公司法第113 條、第79條、第81條分別定
    有明文。
二、聲請意旨略以：相對人沂峰實業有限公司（下稱沂峰公司）
    於民國95年12月26日經高雄市政府建設局以高市府建二公字
    第0000000000號函核准解散登記在案，而沂峰公司負責人即
    唯一股東巫榮得已於96年8 月26日死亡，其繼承人並已拋棄
    繼承。又沂峰公司應補繳91年度營利事業所得稅新台幣（下
    同）98,981元及95年度營利事業所得稅1,220,156 元，然因
    無代表人代表執行職務，致該營業稅核定稅額繳款書無法送
    達，為辦理稅捐債權執行，爰依公司法第113 條準用同法第
    81條之規定，以利害關係人身分聲請鈞院選派清算人等語。
三、經查，聲請人主張之上揭事實，業據提出財政部高雄市國稅
    局營利事業所得稅欠稅查詢情形表、沂峰公司基本資料查詢
    、變更登記表、公司章程、巫榮得除戶資料、台灣台南地方
    法院97年3 月17日南院雅家家96年度繼字第2068號拋棄繼承
    准予備查函等為證，堪信為真實。而沂峰公司既經主管機關
    核准解散登記在案，揆諸首揭規定，依法自應進行清算程序
    。又沂峰公司既為1 人公司，原董事即代表人巫榮得已死亡
    ，其合法繼承人拋棄繼承，章程亦無訂定清算人，即無公司
    法規定之清算人，且公司於清算期間應以清算人為稅單之收
    受送達人，然沂峰公司現無清算人，致營業稅核定稅額繳款
    書無法送達，是聲請人與沂峰公司有公法上之債權關係，應
    屬利害關係人，故聲請人依公司法第113 條及同法第81條之
    規定，聲請選任沂峰公司之清算人，自屬有據而應予准許。
四、鑑於公司清算程序，涉及稅賦及會計等專業事項，宜以具備
    此相關專業知識之人擔任清算人。經本院依職權詢問張啟祥
    律師之結果，張啟祥律師表示同意擔任，有本院公務電話紀
    錄1 紙在卷可憑，且本院經審酌之結果，亦認由張啟祥律師
    擔任沂峰公司清算人，應足以維護其利益，爰選派其為本件
    清算人。
五、依非訟事件法第175 條第3 項、第24條第1 項，裁定如主文
    。
中    華    民    國    97    年     7    月    25    日
                  民事第六庭  法  官  洪榮家
以上正本係照原本作成。
本裁定不得抗告。
中    華    民    國    97    年    7     月    25    日
                              書記官  王紀芸

司法院資訊處製作；財團法人民間司法改革基金會備份。
